sl-SI: Vrsta brusilnika za drsalke: Električni prenosni brusilnik; Električni namizni brusilnik; Ročna pila; Ročno večnamensko orodje; Ročni brusni kamen; Prenosni ročni brusilnik; Profesionalni stroj za brušenje; Nadomestni brusni kamen; Priprava za brušenje; Drugo
it: Tipo di affilatore per pattini da ghiaccio: Affilapattini elettrico portatile; Affilapattini elettrico da tavolo; Lima manuale; Strumento multifunzione manuale; Pietra manuale; Affilapattini manuale portatile; Macchina affilapattini professionale; Pietra per affilare di ricambio; Dima di affilatura; Altro
zh-TW: 冰鞋磨刀器類型: 電動可攜式磨刀器; 電動桌上型磨刀器; 手持銼刀; 手持多功能工具; 手持磨刀石; 可攜式手動磨刀器; 專業磨刀機; 替換磨刀石; 磨刀治具; 其他
bg-BG: Тип острилка за кънки за лед: Електрическо преносимо точило; Електрическо настолно точило; Ръчна пила; Ръчен мултитул; Ръчен камък за точене; Преносимо ръчно точило; Професионална машина за точене; Резервен камък за точене; Приспособление за точене; Други
tr: Buz pateni bileme cihazı türü: Elektrikli taşınabilir bileyici; Elektrikli masaüstü bileyici; El eğesi; El tipi çoklu alet; El taşı; Taşınabilir manuel bileyici; Profesyonel bileme makinesi; Yedek bileme taşı; Bileme mastarı; Diğer
hu: Korcsolyaélező típusa: Hordozható elektromos élező; Asztali elektromos élező; Kézi reszelő; Kézi multifunkciós szerszám; Kézi fenőkő; Hordozható kézi élező; Professzionális élezőgép; Csere fenőkő; Élezősablon; Egyéb
da: Type af skøjtesliber: Bærbar elektrisk slibemaskine; Elektrisk bordslibemaskine; Håndholdt fil; Håndholdt multiværktøj; Håndholdt slibesten; Bærbar manuel slibemaskine; Professionel slibemaskine; Ekstra slibesten; Slibejig; Andet
pl: Typ ostrzałki do łyżew: Przenośna ostrzałka elektryczna; Stołowa ostrzałka elektryczna; Pilnik ręczny; Ręczne multinarzędzie; Osełka ręczna; Przenośna ostrzałka ręczna; Profesjonalna maszyna do ostrzenia; Wymienna osełka; Szablon do ostrzenia; Inne
ru: Тип точилки для коньков: Электрическая портативная точилка; Электрический настольный станок; Ручной напильник; Ручной мультитул; Ручной точильный камень; Портативная ручная точилка; Профессиональный заточной станок; Сменный точильный камень; Заточное приспособление; Другое
pt-PT: tipo de afiador de patins de gelo: Afiador portátil elétrico; Afiador de bancada elétrico; Lima manual; Ferramenta múltipla manual; Pedra manual; Afiador portátil manual; Máquina de afiar profissional; Pedra de afiar de substituição; Guia de afiação; Outro
ro-RO: Tipul de ascuțitor pentru patine de gheață: Aparat de ascuțit portabil electric; Aparat de ascuțit electric de masă; Pilă manuală; Instrument multifuncțional manual; Piatră de ascuțit manuală; Aparat de ascuțit portabil manual; Mașină de ascuțit profesională; Piatră de ascuțit de rezervă; Dispozitiv de ghidare pentru ascuțire; Altele
en: Ice skate sharpener type: Electric portable sharpener; Electric tabletop sharpener; Handheld file; Handheld multi-tool; Handheld stone; Portable manual sharpener; Professional sharpening machine; Replacement sharpening stone; Sharpening jig; Other
pt-BR: Apontador de patins de gelo tipo: Afiador portátil elétrico; Afiador de mesa elétrico; Lima manual; Multiferramenta manual; Pedra manual; Afiador manual portátil; Máquina de afiar profissional; Pedra de afiar de reposição; Gabarito de afiação; Outro
ja: アイススケート用シャープナータイプ: 電動ポータブル研磨機; 電動卓上研磨機; ハンドヘルドヤスリ; ハンドヘルドマルチツール; ハンドヘルド砥石; ポータブル手動研磨機; 業務用研磨機; 交換用砥石; 研磨用ジグ; その他
vi: Loại dụng cụ mài lưỡi giày trượt băng: Máy mài điện xách tay; Máy mài điện để bàn; Dũa cầm tay; Dụng cụ đa năng cầm tay; Đá mài cầm tay; Dụng cụ mài thủ công xách tay; Máy mài chuyên dụng; Đá mài thay thế; Khuôn kẹp mài; Khác
es: Tipo de afilador de patines de hielo: Afilador eléctrico portátil; Afilador eléctrico de mesa; Lima de mano; Multiherramienta de mano; Piedra de afilar de mano; Afilador manual portátil; Máquina de afilar profesional; Piedra de afilar de repuesto; Guía de afilado; Otro
ko: 아이스 스케이트 날카롭게 가는 도구 종류: 전동 휴대용 샤프너; 전동 탁상용 샤프너; 휴대용 줄; 휴대용 멀티툴; 휴대용 숫돌; 휴대용 수동 샤프너; 전문가용 연마기; 교체용 숫돌; 연마 지그; 기타
hr-HR: Vrsta oštrača za klizaljke: Električno prijenosno oštrilo; Električno stolno oštrilo; Ručna turpija; Ručni višenamjenski alat; Ručni kamen; Prijenosno ručno oštrilo; Profesionalni stroj za oštrenje; Zamjenski kamen za oštrenje; Priprava za oštrenje; Ostalo
th: ประเภทของเครื่องลับคมรองเท้าสเก็ตน้ำแข็ง: เครื่องลับมีดพกพาแบบไฟฟ้า; เครื่องลับมีดตั้งโต๊ะแบบไฟฟ้า; ตะไบลับมีดแบบพกพา; เครื่องมืออเนกประสงค์แบบพกพา; หินลับมีดแบบพกพา; เครื่องลับมีดพกพาแบบใช้มือ; เครื่องลับมีดระดับมืออาชีพ; หินลับมีดอะไหล่; จิ๊กลับมีด; อื่นๆ
fi: Luistimien teroituslaitteen tyyppi: Sähköinen kannettava teroitin; Sähköinen pöytäteroitin; Käsiviila; Kädessä pidettävä monitoimityökalu; Käsihiomakivi; Kannettava manuaalinen teroitin; Ammattilaistason teroituskone; Vaihtohiomakivi; Teroitusjigi; Muu
sk-SK: Typ brúsky na korčule: Prenosná elektrická brúska; Stolová elektrická brúska; Ručný pilník; Ručný multifunkčný nástroj; Ručný kameň; Prenosná manuálna brúska; Profesionálna brúska; Náhradný brúsny kameň; Prípravok na brúsenie; Iné
sv: Typ av skridskoslipmaskin: Bärbar elektrisk slipmaskin; Bordsplacerad elektrisk slipmaskin; Handhållen fil; Handhållet multiverktyg; Handhållet bryne; Bärbar manuell slip; Professionell slipmaskin; Utbytesbryne; Slipjigg; Övrigt
zh-CN: 冰鞋磨刀器类型: 电动便携式磨刀器; 电动台式磨刀机; 手持磨刀锉; 手持多功能工具; 手持磨刀石; 便携式手动磨刀器; 专业磨刀机; 替换磨刀石; 磨刀夹具; 其他
el: Τύπος ακονιστηρίου παγοπέδιλων: Ηλεκτρικός φορητός ακονιστής; Ηλεκτρικός επιτραπέζιος ακονιστής; Λίμα χειρός; Πολυεργαλείο χειρός; Πέτρα ακονίσματος χειρός; Φορητός χειροκίνητος ακονιστής; Επαγγελματική μηχανή ακονίσματος; Ανταλλακτική πέτρα ακονίσματος; Οδηγός ακονίσματος; Άλλο
de: Typ des Schlittschuhschleifers: Tragbarer elektrischer Schleifer; Elektrischer Tischschleifer; Handfeile; Hand-Multitool; Hand-Schleifstein; Tragbarer manueller Schleifer; Professionelle Schleifmaschine; Ersatz-Schleifstein; Schleiflehre; Sonstiges
lt-LT: Ledo pačiūžų galąstuvo tipas: Elektrinis nešiojamas galąstuvas; Elektrinis stalinis galąstuvas; Rankinė dildė; Rankinis daugiafunkcis įrankis; Rankinis galandimo akmuo; Nešiojamas rankinis galąstuvas; Profesionali galandimo mašina; Atsarginis galandimo akmuo; Galandimo laikiklis; Kita
nl: Schaatsenslijper type: Elektrische draagbare slijper; Elektrische tafelslijper; Handvijl; Multitool voor in de hand; Handslijpsteen; Draagbare handmatige slijper; Professionele slijpmachine; Vervangende slijpsteen; Slijpblok; Overig
cs: Typ brousku na brusle: Přenosná elektrická bruska; Stolní elektrická bruska; Ruční pilník; Ruční multifunkční nástroj; Ruční brousek; Přenosná ruční bruska; Profesionální bruska; Náhradní brusný kámen; Brusný přípravek; Ostatní
fr: Type d’aiguiseur pour patins à glace: Affûteur électrique portable; Affûteur électrique de table; Lime manuelle; Outil multifonction manuel; Pierre manuelle; Affûteur manuel portable; Machine d’affûtage professionnelle; Pierre d’affûtage de rechange; Gabarit d’affûtage; Autre
nb: Type skøytesliper: Elektrisk bærbar sliper; Elektrisk bordsliper; Håndholdt fil; Håndholdt multiverktøy; Håndholdt brynestein; Bærbar manuell sliper; Profesjonell slipemaskin; Utskiftbar slipestein; Slipejigg; Annet